最高法院刑事判決　　　　　　一○○年度台上字第六七一四號
上　訴　人　魏俊貴
上列上訴人因違反台灣地區與大陸地區人民關係條例案件，不服
台灣高等法院高雄分院中華民國一○○年八月三十一日第二審判
決（九十九年度上訴字第一八五○號，起訴案號：台灣高雄地方
法院檢察署九十六年度偵字第三五二四九號），提起上訴，本院
判決如下：
    主  文
上訴駁回。
    理  由
按刑事訴訟法第三百七十七條規定，上訴於第三審法院，非以判
決違背法令為理由，不得為之。是提起第三審上訴，應以原判決
違背法令為理由，係屬法定要件。如果上訴理由書狀並未依據卷
內訴訟資料，具體指摘原判決不適用何種法則或如何適用不當，
或所指摘原判決違法情事，顯與法律規定得為第三審上訴理由之
違法情形，不相適合時，均應認其上訴為違背法律上之程式，予
以駁回。本件原判決撤銷第一審關於上訴人魏俊貴部分之科刑判
決，改判論處上訴人共同犯台灣地區與大陸地區人民關係條例第
七十九條第二項之圖利使大陸地區人民非法進入台灣地區罪刑，
已詳敘認定犯罪事實之依據及憑以認定之理由。並對如何認定：
上訴人否認犯罪之辯解，不足採信；證人熊玉婷、黃員在法務
部調查局高雄市調查處（下稱高雄市調處）及偵查中之證言，有
證據能力；熊玉婷二人所證何者可採，何者不足採取；上訴人在
高雄市調處所供黃松傑（業經原審判處罪刑確定）交付新台幣（
下同）十五萬元，要伊赴大陸廈門交給不詳姓名綽號「阿三」（
或阿杉）者，作為熊玉婷等偷渡之費用，伊到廈門後，從中扣取
二萬元後，交付阿三等語，與其在偵查中所述係由「阿三」支付
偷渡酬勞人民幣七千元給上訴人云云不符，應以上訴人在偵查中
所供為可採；皆已依據卷內資料予以指駁及說明。又查原判決就
上訴人在高雄市調處中所供與偵查中不符之處，已敘明以其在偵
查中之供詞為可採，如前所述（見原判決第十八至十九頁理由(六)
），此部分並未採取其在高雄市調處之供詞為不利上訴人之認定
。至於原判決認定上訴人有與在大陸之「阿三」聯絡，並依指示
與張家寶搭機抵達澎湖，接偷渡上岸之熊玉婷等一同搭台華輪至
高雄之事實，除採取上訴人在高雄市調處之供詞（見原判決第九
頁倒數第十四行起至第六行）外，尚敘明有證人熊玉婷等之證言
、卷附上訴人所使用之0000-000000號行動電話與大0000000000
0 號行動電話聯絡之通聯紀錄與所載基地台位置、立榮航空旅客
艙單、台華輪乘客名單，及上訴人在原審自承係另以李美玲、林
淑美之證件購買船票，供熊玉婷等搭船抵達高雄之供詞等證據資
料（見原判決第九至十一頁）為憑。雖原判決就上訴人上開在高
雄市調處之供述如何有證據能力，未敘明其所憑之理由，不無疏
漏，惟縱除去該項上訴人在高雄市調處之供詞，亦應為相同之認
定，仍於原判決之結果不生影響，自不得執以指摘資為適法第三
審上訴之理由。次查原判決變更刑法第二百九十六條之一第二項
檢察官起訴之法條，而論上訴人以同法第二百九十八條第二項之
罪，已於最後一次審判期日進行辯論前，予以告知（見原審卷第
二一七頁倒數第三行起），並無所指變更起訴法條而未再予告知
之情形。上訴意旨未依卷附證據資料，具體指摘原判決如何違背
法令，置原判決之論敘於不顧，仍執陳詞再為事實上之爭執，並
對原審採證認事職權之行使，全憑己見，任意指摘，與首揭第三
審上訴之要件不符。其上訴自屬違背法律上之程式，應予駁回。
據上論結，應依刑事訴訟法第三百九十五條前段，判決如主文。
中    華    民    國  一○○  年   十二   月    一    日
                      最高法院刑事第十庭
                          審判長法官  陳  世  淙  
                                法官  陳  東  誥  
                                法官  何  菁  莪  
                                法官  施  俊  堯  
                                法官  洪  曉  能  
本件正本證明與原本無異
                                      書  記  官  
中    華    民    國  一○○  年   十二   月    六    日
                                                      v